【裁判字號】    88,訴,4360
【裁判日期】    890315
【裁判案由】    損害賠償
【裁判全文】
臺灣臺北地方法院民事判決  八十八年度訴字第四三六○號
    原      告  丙○○
                乙○○
    被      告  雙象建設股份有限公司
                            設台北縣汐止鎮○○○路九六號Ｃ棟二十六樓
    法定代理人  甲○○      住.
    訴訟代理人  黃世芳律師
右當事人間損害賠償事件，本院判決如左：
    主    文
原告之訴及假執行之聲請均駁回。
訴訟費用由原告負擔。
    事    實
甲、原告方面：
一、聲明：
    被告應給付原告新台幣（下同）一百五十萬元及自起訴狀繕本送達翌日即民國八
    十八年十月二十七日起至清日止，按週年利率百分之五計算之利息；及為以供擔
    保為條件之假執行宣告。
二、陳述：
    原告於八十一年五月間向被告訂購巴賽隆納社區Ｉ棟八樓房屋一戶，於八十七年
    二月間交屋時，因房屋有棟距過小、漏水、及設計錯誤等諸多瑕疵，經與被告協
    議改換成Ｍ棟五號六樓房，於同年三月十四日換約，並合計給付被告一百一十萬
    零九百一十八元，詎上開房屋於原告遷入後即漏水連連，主臥房積水盈三十公分
    ，且履經修繕無果，爰以本件起訴狀繕本之送達作為解除契約之意思表示通知，
    並依民法第三百五十九條、三百六十條規定，請求被告返還價金及賠償利息損失
    計一百五十萬元，及法定遲延利息。
三、證據：
    提出買賣契約書、照片、剪報、錄影帶。
乙、被告方面：
一、聲明：如主文所示。
二、陳述：
    系爭房屋之漏水已經修繕完畢，無再漏水之情形，且房屋均係依建管機關核准之
    設計圖說施工，並已取得使用執照，無施工與設計不符之情形，而原告亦不能證
    明房屋之施工與設計有何重大錯誤；另房屋棟距為何並未明白標示於廣告，原告
    主張棟距過小，僅係其個人主觀之認定，要非瑕疵。本件房屋漏水情形既經修復
    ，且無原告所指其餘瑕疵存在，原告主張解除契約，顯失公平。
丙、本院依職權勘驗現場，並命被告拍照附卷。
    理    由
一、兩造爭執之要旨：
    原告起訴主張：伊於八十一年五月間向被告訂購巴賽隆納社區Ｉ棟八樓房屋一戶
    ，於八十七年二月間交屋，因房屋有棟距過小、漏水、及設計錯誤等諸多瑕疵，
    經與被告協議改換成Ｍ棟五號六樓房屋，惟遷入後發現室內漏水，主臥房積水盈
    三十公分，且履經修繕無果，爰以本件起訴狀繕本之送達作為解除契約之意思表
    示通知，請求被告給付一百五十萬元及法定遲延利息等語。被告則以：系爭房屋
    之漏水已經修繕完畢，無再漏水之情形，另無原告所指之瑕疵，原告主張解除契
    約，顯失公平等語，資為抗辯。
二、得心證之理由：
    原告丙○○部分
    原告丙○○主張伊於八十一年五月間向被告訂購巴塞隆納社區Ｉ棟八樓房屋一戶
    於八十七年三月間協議改換Ｍ棟五號六樓房屋之事實，業據提出買賣契約書為證
    ，且為被告所不爭，堪信為真。原告丙○○主張系爭房屋有漏水不能修復、棟距
    過小、設計錯誤等瑕疵之事實，為被告否認，並以前開情詞置辯。按和解有使當
    事人所拋棄之權利消滅及使當事人取得和解契約所訂明權利之效力。又買受人於
    契約成立時，知物有前條第一項所稱之瑕疵者，出賣人不負擔保之責。民法第七
    百三十七條、第三百五十五條第一項分別定有明文。經查：
    （一）原告丙○○於八十七年三月十四日因原訂購房屋有棟距過小、設計錯誤、
          漏水等情形，而與被告協議改換成同社區Ｍ棟五號六樓房屋，為原告起訴
          主張之事實，則兩造既因棟距過小、設計錯誤、漏水等情形協議換屋，其
          換約有使原來買賣關係消滅成立新的買賣關係之效力，為一和解契約，是
          有關棟距過小、設計錯誤之瑕疵，於換約當時即已存在，依前開民法之規
          定，被告即不負瑕疵擔保責任，原告丙○○再執和解前之事由，主張解除
          契約，即屬無據。
    （二）又系爭房屋漏水之事實，為被告所不爭，是原告主張系爭房屋有漏水瑕疵
          ，即非無據。按買賣之物有瑕疵，出賣人應負擔保之責者，買受人得解除
          契約，或請求減少價金。但依情形，解除契約顯失公平者，買受人僅得請
          求減少價金，民法第三百五十九條定有明文。查系爭合約第十三條約定，
          本房屋自通知交屋日，如因施工不良或建材設備缺漏，致令結構或設備有
          損害情形者，乙方（即被告）應負責修復，是依前開約定，兩造對於房屋
          可能因施工不良造成瑕疵，已有預見，並約定於一年內由被告負修復之責
          ，是有關瑕疵倘非不能修復，即非原告丙○○所不能接受，而系爭房屋漏
          水情形業經修復，且不見漏水痕跡，已經本院勘驗現場屬實，有勘驗筆錄
          及現場照片可參，且為原告丙○○所不爭，則主張漏水情形不能修復，即
          無可採。查前開漏水情形並非重大，且非不能修復，而原告對於漏水造成
          何等損害又未能證明，按諸一般社會常情，解除契約顯失公平。是原告黃
          麗珠主張解除契約請求被告回復原狀，為無理由。
    原告乙○○部分：
    系爭契約當事人為原告丙○○與被告，有契約書可參，且為原告乙○○所不爭，
    則原告乙○○既非契約當事人，其主張解除契約，即無理由，應予駁回。
三、原告之訴既經駁回，其假執行之聲請，失所附麗，應併予駁回。
四、本件事證已臻明確，兩造其餘攻擊防禦方法及舉證，於判決結果不生影響，毋庸
    一一論述。
五、結論：
    原告之訴為無理由，依民事訴訟法第七十八條、第八十五條第一項前段，判決如
    主文。
中      華      民      國    八十九    年      三      月    十五      日
                                      民事第六庭法      官  吳素勤
右為正本係照原本作成
如對本判決上訴，須於判決送達後廿日內向本院提出上訴狀
中      華      民      國    八十九    年      三      月    十五      日
                                                法院書記官  柯金珠


司法院資訊處製作；財團法人民間司法改革基金會備份。
